臺灣高雄地方法院刑事判決　　　　　　　 96年度交訴字第8號
公　訴　人　臺灣高雄地方法院檢察署檢察官
被　　　告　甲○○
上列被告因公共危險案件，經檢察官提起公訴（95年度偵字第
32290 號），本院判決如下：
    主  文
甲○○犯不能安全駕駛動力交通工具罪，累犯，處有期徒刑肆月
；又犯肇事致人傷害逃逸罪，累犯，處有期徒刑捌月。應執行有
期徒刑拾月。
    事  實
一、甲○○曾於民國90年及93年間因酒後駕車之公共危險案件，
    經本院分別以90年度雄交簡字第1322號及93年度交簡字第
    467 號判處有期徒刑4 月及5 月確定，最後一次甫於93年5
    月11日易科罰金執行完畢。詎其竟不知悔改，仍於民國95年
    11月14日（起訴書誤載為24日）晚上與其友人在高雄縣仁武
    鄉○○路處飲用酒類，其個人飲用約3 瓶啤酒，其程度已不
    能安全駕駛動力交通工具，猶駕駛車牌J8—1746號自小客車
    ，於當日晚上11時40分許行經高雄市○○區○○路與聯興路
    交岔路口處，因酒後注意力及控制力減弱，且疏未讓直行車
    先行，致與乙○○所騎乘之車牌YAI -188號機車發生擦撞，
    造成乙○○倒地後受有手腳多處擦傷及左腰處擦傷之傷害（
    所涉過失傷害部分，經乙○○撤回告訴後業經檢察官另為不
    起訴處分）；詎甲○○肇事後下車察看僅作短暫停留未採取
    救護措施，即藉故回車內拿東西逕自駕車離去逃逸。嗣經警
    據報循線於翌日凌晨1 時許，查獲甲○○，惟甲○○拒絕警
    察對其實施酒測。
二、案經高雄市政府警察局三民第二分局報請臺灣高雄地方法院
    檢察署檢察官偵查起訴。
    理  由
壹、程序方面
    本件被告甲○○所犯係死刑、無期徒刑、最輕本刑為三年以
    上有期徒刑以外之罪，其於審判程序中就前揭被訴事實為有
    罪之陳述，經審判長告知簡式審判程序之旨，並聽取公訴人
    、被告甲○○之意見後，認無不得或不宜改依簡式審判程序
    進行之處，依刑事訴訟法第273 條之1 第1 項，裁定本件進
    行簡式審判程序，合先敘明。
貳、實體方面
一、上揭犯罪事實，固據被告甲○○於本院審理時坦承酒後駕車
    影響其駕車之注意力，及車禍後未將被害人送醫即行離去等
    語，惟辯稱：因懼怕被害人找人來打伊，所以先離去等語；
    惟查：
  (一)目擊車禍之人即證人蔡明娜證稱：伊於95年11月14日23時40
    分許在高雄市三民區○○○路與聯興路目擊車禍案件，車禍
    發生時肇事者即下車查看，經過約二分鐘後肇事者駕駛自小
    客車離開現場；肇事車輛顏色為白色，車牌號碼J8-1746 號
    自小客車與現場所見之肇事逃逸車輛顏色及車型相符等語（
    詳警卷第10頁）。上開證人就被告於車禍後僅下車查看，未
    將車禍被害人送醫乙節，證述明確。
  (二)證人即被害人乙○○亦證稱：案發時伊駕重機車在機車道沿
    明誠路由西往東，駛至聯興路口，被告駕自小客車在明誠路
    左轉聯興路，自後方擦撞伊機車，致其人車倒地，手、腳及
    腰擦傷，被告下車查看，伊有告知身體受傷，要求報警及叫
    救護車，被告稱要回車上拿東西，惟其上車後隨即駕車往聯
    興路方向逃走，當時有聞到被告身上有酒味；其後經由其他
    駕駛人抄下而查獲等語（詳警卷第7 頁，本院卷第23-25 ）
    。被害人所述與上開證人蔡明娜證述內容相符，足證被告於
    車禍後確未將被害人送醫，除此之外，被告尚有酒後駕車之
    事實。
(三)又證人夏明典即高雄市政府警察局交通大隊員警證稱：伊到
    現場見機車倒在地上，機車騎士受傷頗為明顯，因其坐在地
    上站不起來，嗣回至隊上2 、30分鐘後，派出所人員追查到
    肇事者，伊基於機車騎士曾提及肇事者為酒後駕車，即至被
    告家中欲請被告作酒測，當時被告很激動，表明沒有怎樣，
    不願酒測，一直排斥，且有點多話等語（詳本院卷第26- 27
    頁）。可證被害人車禍後受傷情形堪稱明顯，被告應負協助
    救護之義務，應已明確，又被害人於車禍現場即對到場處理
    之員警提及被告有酒後駕車情事亦屬無訛。
  (四)被告亦自承當日晚上伊與友人共飲6 罐啤酒，飲畢後駕車返
    家，至車禍地點相距約15分鐘，車禍地點路燈很亮，當時並
    未見到對方來車等語。經查，被告於飲用酒類後駕車離去，
    僅駕駛15分鐘左右即與被害人發生車禍，車禍地點光線明亮
    ，視距應屬良好，竟因疏未讓被害人所駕直行機車先行而肇
    生車禍，顯見其服用酒類確已達不能安全駕駛動力交通工具
    之狀態。
  (五)此外，尚有道路交通事故現場圖、道路交通事故調查報告表
    (一)、(二)、高雄榮民總醫院診斷證明書、高雄市政府警察局舉
    發違反道路交通管理事件通知單及現場照片12張（詳偵卷第
    12-25 頁）在卷可稽。是本件事證明確，被告酒後駕車及肇
    事逃逸之公共危險犯行，洵堪認定。
二、論罪科刑之理由:
  (一)核被告所為，係犯刑法第185 條之3 之服用酒類不能安全駕
    駛動力交通工具罪及同法第185 條之4 之肇事致人受傷而逃
    逸罪。被告所犯上開二罪，犯意各別，罪名互異，應予分論
    併罰。被告前於93年間因公共危險案件，經本院判處有期徒
    刑5 月確定，於93年5 月11日易科罰金執行完畢，有臺灣高
    等法院被告前案紀錄表在卷可按，其於刑之執行完畢後，5
    年內故意再犯本件有期徒刑以上之罪，均為累犯，均應依刑
    法第47條第1 項之規定，加重其刑。
  (二)爰審酌被告前有二次酒後駕車經法院判刑之紀錄，竟仍無視
    酒後駕車將致生危害其他用路人交通安全之虞，猶於飲酒過
    量後駕車，且因此肇事，顯見未知悔改，又對於告訴人所造
    成之危害非輕，復於肇事後逃逸，違反救助義務，惡性非輕
    ，惟審酌其於本院審理時犯後坦承犯行，態度尚可，且已與
    告訴人達成和解，有調解書在卷可查等一切情狀，分別量處
    如主文所示之刑，並定其應執行之刑。
據上論斷，據上論斷，爰依刑事訴訟法第299 條第1 項前段，刑
法第185 條之3 、第185 條之4 、第47條第1 項、第51條第5 款
，刑法施行法第1 條之1 ，判決如主文。
中　　華　　民　　國　　96　　年　　3 　　月　　21　　日
                    刑事第六庭  審判長法　官  曾逸誠
                                      法  官  林柏壽
                                      法  官  李  蓓
以上正本證明與原本無異。
如不服本判決，應於收受送達後10日內向本院提出上訴書狀（應
附繕本）。
中　　華　　民　　國　　96　　年　　3 　　月　　21　　日
　　　　　　　　　　　　　　　　　　  書記官  何慧娟
附錄本案所犯法條：
（刑法第185 條之3）服 用毒品、麻醉藥品、酒類或其他相類之
物，不能安全駕駛動力交通工具而駕駛者，處1 年以下有期徒刑
、拘役或3 萬元以下罰金。
中華民國刑法第185條之4
（肇事遺棄罪）駕駛動力交通工具肇事，致人死傷而逃逸者，處
6 月以上5 年以下有期徒刑。
